臺灣桃園地方法院刑事判決　　　　　 100年度審訴緝字第58號
公　訴　人　臺灣桃園地方法院檢察署檢察官
被　　　告　林延財
上列被告因偽造文書等案件，經檢察官提起公訴（98年度偵字第
27564 號），被告於本院準備程序進行中，就被訴事實為有罪之
陳述，經本院告知簡式審判程序意旨，並聽取公訴人及被告之意
見後，本院合議庭裁定改依簡式審判程序審理，茲判決如下：
    主      文
林延財共同偽造私文書，足以生損害於他人，累犯，處有期徒刑
月，如易科罰金，以新臺幣壹仟元折算壹日，偽造之委託書上
「陳泓旭」署押共伍枚均沒收；又共同竊盜，累犯，處有期徒刑
月，如易科罰金，以新臺幣壹仟元折算壹日；應執行有期徒刑
伍月，如易科罰金，以新臺幣壹仟元折算壹日，偽造之委託書上
「陳泓旭」署押共伍枚均沒收。
    事實及理由
一、犯罪事實：
    林延財前於民國94年間因施用毒品案件，經本院以94年度易
    字第805 號判決判處有期徒刑9 月確定；復於同年間因持有
    毒品案件，經本院以94年度壢簡字第1250號判決判處有期徒
    刑3 月確定，上開二罪經本院以95年度聲字第568 號裁定應
    執行有期徒刑10月確定，並於95年10月17日期滿執行完畢（
    於本案構成累犯）。詎其猶不知悛悔，因見陳泓旭經營之奇
    園企業股份有限公司（下稱奇園公司）財務週轉不靈結束營
    業，無人管理倉庫貨物，認有機可趁，竟與李富洋（業經本
    院另行審結）共同基於偽造私文書及意圖為自己不法所有之
    犯意聯絡，先於98年11月17日前幾日，在李富洋之桃園縣桃
    園市○○路前租屋處，共同偽造由陳泓旭署名（於委託書委
    託人欄、立書人欄及負責人欄共偽造簽名2 枚、指印3 枚）
    ，委託林延財處理讓與奇園公司工廠內所有生產機器及設備
    以抵償貨款事宜之委託書，稱將奇園公司內部分磁磚以新臺
    幣（下同）80萬元售予李富洋，再由李富洋僱請不知情之黃
    煒權、潘進輝、潘文典（均經臺灣桃園地方法院檢察署檢察
    官另為不起訴處分），於98年11月17日上午9 時20分許，一
    同進入址設桃園縣觀音鄉廣興村溝尾30號奇園公司倉庫內，
    由黃煒權駕駛堆高機將磁磚搬上由潘進輝駕駛車號IR-063號
    營業曳引車（附掛車號DR-02 號車斗）之板車，竊取奇園公
    司所有磁磚共184 箱。適經桃園縣政府警察局大園分局觀音
    分駐所員警於巡邏時當場查獲，始悉上情。
二、證據名稱：
  (一)被告林延財於本院準備程序及審理中之自白。
  (二)被害人陳泓旭於檢察官訊問中之指述、告訴代理人廖錦興
      於檢察官訊問及本院準備程序中之指述、共犯李富洋於本
      院準備程序及審理中之證述及證人黃煒權、潘進輝、潘文
      典於警詢中之證述。
  (三)偽造之委託書1 紙、贓物領據保管單、代保管條、內政部
      警政署刑事警察局99年3 月25日刑紋字第0990035748號鑑
      定書及內政部警政署刑事警察局99年8 月24日刑紋字第
      0990110344號鑑定書各1 份、刑案現場照片14張。
  (四)臺灣高等法院被告前案紀錄表1 份。
三、核被告所為，係犯刑法第210 條之偽造私文書罪及同法第32
    0 條第1 項之竊盜罪。被告林延財與李富洋間就上揭犯罪事
    實，具有犯意聯絡及行為分擔，應論以共同正犯。其偽造署
    押為偽造私文書之部分行為，不另論罪。被告所犯上開2 罪
    名，犯意各別，行為互殊，應予分論併罰。被告就上開犯行
    ，有如犯罪事實欄所載之前案及執行紀錄，此有卷附臺灣高
    等法院被告前案紀錄表1 份可憑，其於受有期徒刑執行完畢
    後5 年內故意再犯上開有期徒刑以上之罪，為累犯，應依刑
    法第47條第1 項規定加重其刑。爰審酌被告之前科、素行，
    及其犯罪之動機、方法、對被害人所生之危害，且檢察官就
    上開犯行各求處有期徒刑3 月以上，及其犯後終能坦承犯行
    等一切情狀，分別量處如主文所示之刑，並均諭知易科罰金
    之折算標準，暨定其應執行刑，並諭知易科罰金之折算標準
    。至偽造之委託書上「陳泓旭」署押共5 枚，應依刑法第
    219 條之規定，不論屬於犯人與否，均宣告沒收。
四、應適用之法條：刑事訴訟法第273 條之1 第1 項、第299 條
    第1 項前段、第310 條之2 、第454 條第1 項，刑法第28條
    、第210 條、第320 條第1 項、第47條第1 項、第41條第1
    項前段、第51條第5 款、第219 條，刑法施行法第1 條之1
    第1 項、第2 項前段。
五、如不服本判決，得自收受送達之翌日起10日內向本院提出上
    訴狀（應附繕本），其未敘述上訴理由者，應於上訴期間屆
    滿後20日內補提理由書狀於本院，上訴於臺灣高等法院。
本案經檢察官王碩志到庭執行職務。
中    華    民    國    100   年    5     月    27    日
                  刑事庭        法  官  潘怡華
以上正本證明與原本無異。
如不服本判決應於收受判決後10日內向本院提出上訴書狀，並應
敘述具體理由。其未敘述上訴理由者，應於上訴期間屆滿後20日
內向本院補提理由書( 均須按他造當事人之人數附繕本) 「切勿
逕送上級法院」。
                                書記官  施春祝
中    華    民    國    100   年    5     月    27    日
附錄本案論罪科刑法條：
刑法第210條
偽造、變造私文書，足以生損害於公眾或他人者，處5 年以下有
期徒刑。
刑法第320 條
意圖為自己或第三人不法之所有，而竊取他人之動產者，為竊盜
罪，處5 年以下有期徒刑、拘役或5 百元以下罰金。
意圖為自己或第三人不法之利益，而竊佔他人之不動產者，依前
項之規定處斷。
前二項之未遂犯罰之。